【裁判字號】    89,易,3390
【裁判日期】    891003
【裁判案由】    竊盜
【裁判全文】
臺灣高雄地方法院刑事判決                        八十九年度易字第三三九號
    公  訴  人  臺灣高雄地方法院檢察署檢察官
    被      告  甲○○○
右列被告因竊盜案件，經檢察官提起公訴（民國八十九年度偵字第一五三四三號），
本院判決如左：
    主  文
甲○○○竊盜，累犯，處有期徒刑肆月。
    事  實
一、甲○○○前曾於民國八十七年間因竊盜案件，經本院判處有期徒刑四月確定，並
    於八十八年十二月三日執行完畢，仍不知悔改，竟意圖為自己不法之所有，於八
    十九年七月七日上午十一時許，在高雄市○○區○○街二六八號華美服飾店內，
    利用試穿衣服機會，趁該店店員乙○○不注意之際，伸手竊取其所管領揹包內之
    現金新台幣（以下同）一千六百元（佰元鈔十六張），得手後，旋為乙○○發覺
    ，以手握住甲○○○之手，該一千六百元之現金遂掉落於地上，乙○○即報警處
    理。
二、案經高雄市政府警察局新興分局移送臺灣高雄地方法院檢察署檢察官偵查起訴。
  理  由
一、訊之被告甲○○○固坦承於右揭時、地購買服飾，經店員即告訴人乙○○抓住伊
    手，而地上確有掉錢等事實不諱，惟矢口否認有何竊盜犯行，辯稱：伊沒有偷竊
    ，試穿衣服時，因衣服太小，伊請乙○○再拿一件讓伊試穿，伊照鏡子時，乙○
    ○的錢掉在地上云云。惟查，被告於右揭時地，趁乙○○不注意之際，伸手進入
    乙○○所管領之揹包內之一千六百元（佰元鈔十六張），嗣為乙○○發覺，被告
    乃將現金丟置在地上等情，業據乙○○於警、偵訊及本院審理中指訴綦詳，復有
    贓物認領保管收據一紙在卷可稽，參以被告與告訴人既無怨仇，案發時復有佰元
    鈔十六張散落地上，則告訴人之指訴，與事實相符，自可採為認定事實之依據。
    被告所辯，係避重就輕之詞不足採信。本件罪證明確，被告之犯行堪以認定。
二、核被告所為，係犯刑法第三百二十條第一項之竊盜罪。被告前曾於八十七年間因
    竊盜案件，經本院判處有期徒刑四月確定，並於八十八年十二月三日執行完畢之
    事實，有臺灣高雄地方法院檢察署刑案資料查註紀錄表在卷可稽，其於五年以內
    再犯本件有期徒刑以上之罪，為累犯，依刑法第四十七條規定加重其刑。審酌被
    告，已有竊盜前科，已如前述，仍不知警惕，所犯情節尚非重大等情狀，爰酌情
    量處如主文所示之刑。
據上論斷，應依刑事訴訟法第二百九十九條第一項前段，刑法第三百二十條第一項、
第四十七條，罰金罰鍰提高標準條例第一條前段，判決如主文。
本案經檢察官呂建昌到庭執行職務。
中      華      民      國      八十九      年      十      月    三    日
                                臺灣高雄地方法院刑事第三庭
                                    法  官   涂  裕  洪
右正本證明與原本無異。
如不服本判決，應於判決送達後十日內，向本院提出上訴狀。
                                    書記官   許  麗  珠
中      華      民      國      八十九      年      十      月    四    日
附錄本判決論罪之法條：
刑法第三百二十條第一項
意圖為自己不法之所有或第三人不法之所有，而竊取他人之動產者，為竊盜罪，
處五年以下有期徒刑、拘役或五百元以下罰金。


司法院資訊處製作；財團法人民間司法改革基金會備份。
